臺灣臺中地方法院刑事判決　　　　　　　95年度訴字第3860號
公　訴　人　臺灣臺中地方法院檢察署檢察官
被　　　告　甲○○
上列被告因偽造文書等案件，經檢察官提起公訴（95年度偵字第
12249號、第16219號、第18323號），及移送併辦 (95年度偵字
第25174號、第19606號、96年度偵字第431號)，本院判決如下：
    主    文
甲○○連續行使偽造私文書，足以生損害於他人，累犯，處有期
徒刑壹年貳月，減為有期徒刑柒月，應於刑之執行前，令入勞動
場所強制工作年，如附表(二)所示偽造之「chau chia yeah」署
名均沒收；又連續幫助連續意圖為自己不法之所有，以詐術使人
將本人之物交付，累犯，處有期徒刑陸月，減為有期徒刑月，
應於刑之執行前，令入勞動場所強制工作年；又幫助意圖為自
己不法之所有，以詐術使人將本人之物交付，累犯，處有期徒刑
肆月，減為有期徒刑貳月，應於刑之執行前，令入勞動場所強制
工作年。應執行有期徒刑拾月，如附表(二)所示偽造之「chau
chia yeah」署名均沒收，主刑部分應於刑之執行前，令入勞動
場所強制工作年。
    犯罪事實
一、甲○○有犯罪之習性，自民國78年間起，即陸續為附表(一)所
    示之犯罪行為，最近一次係於91、92年間，因竊盜及恐嚇案
    件，分別經臺灣高雄地方法院，臺灣嘉義地方法院判處有期
    徒刑9月及6月確定，兩案定應執行刑1年2月，甫於94年2 月
    19日執行完畢。詎猶不知悔改。於95年2 月間某日，前往網
    友乙○○位於高雄縣仁武鄉○○街122巷3號住處，竟意圖為
    自己不法之所有，並基於行使偽造私文書之概括犯意，趁乙
    ○○疏未注意之際，徒手竊取鄒家瑜所有如附表(二)所示之中
    國信託商業銀行股份有限公司（下稱中國信託商業銀行）尚
    未開卡之信用卡3張（起訴書誤載為4張，於審理中業經檢察
    官更正為3張)。得手後，先以語音系統冒名開卡，並在信用
    卡背面偽造「chau chia yeah」之署名各1 枚，復連續於附
    表(二)所示之時間，持所竊得之信用卡，至附表(二)所示之地點
    盜刷購物消費。同時在簽帳單上偽造乙○○如附表(二)所示之
    英文署名（含複寫聯），持以向上開商店人員行使，致使不
    知情之商店人員誤以甲○○為乙○○本人而陷於錯誤，同意
    以刷卡之方式進行交易，進而交付甲○○所購買之相關商品
    ，足以生損害於乙○○本人及中國信託商業銀行對於信用卡
    交易作業之正確性，且使中國信託商業銀行誤以為係乙○○
    本人確有上開消費行為，而同意撥款予上開商店，而受有難
    以追償之不利益。嗣因乙○○發現失竊上開信用卡報警，始
    為警循線查獲。
二、甲○○亦明知金融機構之活期儲蓄存款帳戶應僅供個人使用
    ，且任何人原得以無需負擔費用之方式，向金融機構申辦活
    期儲蓄存款帳戶，其申辦帳戶之數目在不同之金融機構間亦
    無限制，是於一般情形下，並無使用他人已開立帳戶之必要
    。而如有使用他人帳戶之需求者，除原即具有相當之信賴關
    係，或有其他正當理由外，此種使用他人帳戶之情形既顯有
    異於常情之處，不無經人利用作為詐欺取財等財產犯罪之被
    害人匯款帳戶之可能。詎其竟仍基於即若因此而生幫助他人
    為詐欺取財之犯罪結果，亦不違背其本意之不確定故意，於
    附表(三)所示之時間、地點，將其所有如附表(三)所示之金融帳
    戶之存摺、金融卡、密碼及印章等物，以附表(三)所示之代價
    ，出賣予姓名年籍均不詳之成年男子及女子，再交由所屬詐
    欺集團成員作為詐欺犯行使用。嗣該不詳之詐騙集團成員取
    得上開帳戶存摺、金融卡及密碼後：即分別於附表(三)所示之
    時間，撥打電話予附表(三)所示之被害人，佯稱中獎，致其等
    陷於錯誤，而分別於附表(三)所示之時間，匯款如附表(三)所示
    之金額，至甲○○上開帳戶內。嗣經被害人等發現受騙而報
    警處理，並經警循帳戶開戶資料查獲上情。
三、案經乙○○、中國信託商業銀行及附表(三)所示之被害人分別
    訴請臺中市警察局第三分局、臺中縣警察局清水分局報告臺
    灣臺中地方法院檢察署檢察官偵查起訴及移送併案審理。
    理    由
壹、程序部分：
一、按現行刑事訴訟法為保障被告之反對詰問權，排除具有虛偽
    危險性之傳聞證據，以求實體真實之發見，於該法第159 條
    第1 項明定被告以外之人於審判外之言詞或書面陳述，除法
    律有規定者外，不得作為證據。又被告以外之人於審判外之
    陳述，雖不符前4條之規定（即刑事訴訟法第159條之1 至同
    條之4 ），而經當事人於審判程序同意作為證據，法院審酌
    該言詞陳述或書面陳述作成時之情況，認為適當者，亦得為
    證據；當事人、代理人或辯護人於法院調查證據時，知有第
    159條第1項不得為證據之情形，而未於言詞辯論終結前聲明
    異議者，視為有前項之同意，刑事訴訟法第159條之5定有明
    文。本件被告並未就卷內證據資料之證據能力有所爭執，且
    迄於言詞辯論終結前，並未主張有刑事訴訟法第159條第1項
    不得為證據之情形，應認已同意卷內之證據資料均得作為證
    據，且經本院審酌後，認無不適當之情形，則本案卷內之證
    據均有證據能力，合先敘明。
貳、實體部分：
一、犯罪事實一部分：
    訊據被告甲○○，固坦承認識乙○○，惟矢口否認竊取乙○
    ○之信用卡並盜刷購物之事實。辯稱：乙○○並未親眼目睹
    伊偷竊，所為指述不足採憑云云。經查：
    (一)被告如何於上揭時、地，竊取乙○○之信用卡，並持以盜
      刷付費等情，業據告訴人乙○○於警詢中指述：甲○○是
      我的網友，曾至我租屋處借住兩天，甲○○離開後約兩星
      期，我發現信用卡遭竊，經我與甲○○連絡，甲○○在電
      話中承認竊走我的信用卡等語甚詳（此部分雖屬證人於審
      判外之陳述，惟因被告於本院審判程序中同意作為證據方
      法，依刑事訴訟法第159 條之5第1項之規定，自有證據能
      力）。嗣經檢察官以證人身分傳訊，乙○○仍堅稱該信用
      卡係遭被告竊取盜刷無訛（見95年度偵字第16219 號偵查
      卷第12-13 頁）。
    (二)被告固執前揭情詞辯解，惟查：
      1.被告自承曾經前往附表(二)所示之商店，且被告於95年 2
        月27日12時許前往大潤發忠明店購物消費之情形，並經
        該商店之監視錄影機側錄，有翻拍照片5 張在卷可按。
        核與簽帳單上刷卡消費之時間（即附表(二)編號第3 欄
        ）亦相符合。
      2.再經本院當庭命被告書寫「chau chia yeah」之署名，
        與卷附之簽帳單比對結果，兩者書寫之筆法極為相似，
        其中關於「h」、「y」等書寫之特徵亦均相同，堪認係
        出自同一人之手筆（參本院卷96年10月25日審判筆錄末
        頁之後、及本院卷第42頁、第51頁）。
      3.雖被告又辯稱：被害人乙○○係女性，伊不可能冒用乙
        ○○之信用卡云云。惟查，乙○○於偵查中已證稱：伊
        遭竊之信用卡均尚未開卡（見95年度偵字第12249 號卷
        第59頁），而被告與乙○○既為網友關係，且曾在乙○
        ○住處借住2 天，自能輕易知悉語音開卡所需之乙○○
        之生日及身分證統一編號等基本資料。則本件應係被告
        竊得信用卡後，即利用語音系統開卡，並在信用卡背用
        簽署「chau chia yeah」之署名，因而遂行其盜刷信用
        卡之犯行等情，至為灼然。
    (三)綜上所述，被告前開辯解均不足採信，此外，復有中國信
      託商業銀行信用卡冒用明細表及聲明書各1 份，簽帳單影
      本5 張等附卷可稽。被告竊盜及偽造文書之犯行，洵堪認
      定。
二、犯罪事實二部分：
    訊據被告甲○○固坦承如附表(三)所示之金融帳戶為其所申請
    設立，惟矢口否認有販賣帳戶之犯行，並辯稱：伊因積欠地
    下錢莊借款未還，遭地下錢莊脅迫開立帳戶而交付予地下錢
    莊云云。
    (一)經查：告訴人吳欣怡、馬台宜、賴李滿、周美女及楊蒼槐
      確實因誤信詐騙集團訛稱中獎之電話，遭詐稱需繳納稅金
      ，因而分別於附表(三)所示之時間匯款至被告前開帳戶之事
      實，業據告訴人等分別於警詢中指訴甚詳（此部分雖屬證
      人於審判外之陳述，惟因被告於本院審判程序中同意作為
      證據方法，依刑事訴訟法第159 條之5第1項之規定，自有
      證據能力），並有告訴人等提出之郵政國內匯款執據（36
      萬元，匯款人吳欣怡）、安泰商業銀行高雄分行匯款單（
      7萬2千元，匯款人馬台宜）、高雄銀行入戶電匯款回條（
      10萬元，匯款人馬台宜）、彰化銀行匯款申請書（7萬2千
      元，匯款人賴李滿）、臺灣土地銀行入戶電匯款申請書（
      7萬2千元，匯款人周美女）、彰化銀行匯款回條聯（15萬
      2 千元，匯款人楊蒼槐）、彰化銀行匯款回條聯（10萬元
      ，匯款人楊蒼槐）、臺中商業銀行入戶電匯通知單（30萬
      元，匯款人楊蒼槐）等影本各1 紙，以及被告甲○○台中
      工業區郵局、安泰商業銀行沙鹿分行、合作金庫商業銀行
      沙鹿分行函附之被告系爭帳戶開戶資料與交易明細等在卷
      可稽。
    (二)被告固執前揭情詞辯解：惟查：
      1.被告於95年7 月12日警詢時已供稱：安泰銀行沙鹿分行
        帳戶是我在95年6 月14日申請，當天一位剛認識的朋友
        說先借用一個月，一個月後會再還我，然後他就拿4000
        元，我就將帳戶存款簿、提款卡和印章交給他。另於95
        年7月21日警詢亦供稱：我因於95年6月間缺錢，所以在
        臺中火車站前遇見乙名男子要以新臺幣4,000 元向我收
        購銀行帳戶存摺及提款卡，我就前往合作金庫銀行沙鹿
        分行申請開立帳戶販賣給他等語。而於95年8 月22日警
        詢時亦供稱：我因為缺錢，95年5月7日下午約三點左右
        ，至臺中火車站，遇見一名不知情女子來搭訕，她聲稱
        要向我借用存摺使用一個月，但要我回戶籍所地郵局申
        請帳戶，他會先給我10,000元當代價，要我8 日同一時
        間帶著密碼、存摺、印章至火車站碰面，我便於5月8日
        向工業區郵局申請存摺販賣予該不知名女子，獲利10,
        000 元等語甚詳。
      2.被告嗣後固翻異前詞，且於本院準備程序時先供稱帳戶
        係遺失云云（本院卷第28頁）。惟查：一般金融帳戶必
        然設有提款密碼，倘非被告刻意透露密碼，拾獲該存摺
        或金融卡之人，如何能順利猜中被告設定之密碼，而遂
        行領款之犯行。更何況，詐騙集團使用他人之帳戶行騙
        ，必以該帳戶係詐騙集團足以掌控管理為原則，否則隨
        意盜用他人遺失之帳戶，一旦帳戶持有人發現遺失後前
        往辦理掛失，詐騙集團如何取得匯入該帳戶之贓款。參
        以被告於發現帳戶遺失後，並未向警方報案或辦理掛失
        ，業據被告自承在卷（本院卷第29頁），被告辯稱帳戶
        遺失之說詞，實不足採信。
      3.被告雖又改稱：帳戶係因積欠地下錢莊借款，遭脅迫開
        立而交付予地下錢莊，目的是作為地下錢莊要求伊還錢
        時，可以直接匯入帳戶內，再由地下錢莊自行領款云云
        。惟查：被告自承係一次交付5 個帳戶予錢莊，倘其交
        付帳戶之目的，確如前開所述，則僅需交付一個帳戶即
        可，何需一次交付5 個帳戶。是被告此部分之辯解亦與
        常情有違，亦不足採信。
    (三)綜上所述，不論係帳戶遺失，或帳戶因積欠地下錢莊借款
      而交付錢莊使用之說詞，均係被告卸責之詞，不足為採。
      本件如附表(三)所示之帳戶，應係被告為貪得不法利益而交
      付予詐欺集團成員使用一情，已堪認定。
    (四)再被告之前開帳戶資料，雖可認定為有提供予詐欺集團成
      員使用之事實，然查無任何積極證據足以認定其與該詐騙
      集團之成員間，有何共同實行詐欺取財行為之犯意聯絡與
      行為分擔，本諸「罪疑唯輕」之原則，固應認定其非屬共
      同正犯。然被告既有提供帳戶供人使用之行為，且確實於
      客觀上，對於該詐騙集團之成員施以助力，即其本身因此
      面臨刑事追訴或處罰，仍矢口否認犯罪，而無法或不願說
      明其提供予他人使用之原因及與該他人間之關係，此即彰
      顯其幫助該他人為包含詐欺取財在內等財產犯罪之不確定
      故意。
三、被告行為後（除被害人周美女部分），刑法業已修正公布，
    並自95年7月1日施行。修正後刑法第2條第1項規定：「行為
    後法律有變更者，適用行為時之法律。但行為後之法律有利
    於行為人者，適用最有利於行為人之法律」，此條規定乃與
    刑法第一條罪刑法定主義契合，而貫徹法律禁止溯及既往原
    則，係規範行為後法律變更所生新舊法律比較適用之準據法
    ，是刑法第二條本身雖經修正，但刑法第二條既屬適用法律
    之準據法，本身尚無比較新舊法之問題，應一律適用裁判時
    之現行刑法第二條規定以決定適用之刑罰法律，先予辨明。
    又本次刑法修正之比較新舊法，應就罪刑有關之共犯、未遂
    犯、想像競合犯、牽連犯、連續犯、結合犯，以及累犯加重
    、自首減輕暨其他法定加減原因（如身分加減）與加減例等
    一切情形，本於統一性及整體性原則，綜其全部罪刑之結果
    而為比較，亦有最高法院95年度第8 次刑庭會議決議可資參
    照，據此：
    (一)刑法第339條第1項法定刑為罰金部分：
      修正後刑法33條第5 款規定：「罰金：新台幣一千元以上
      ，以百元計算之」，與修正前該款規定：「罰金：一元以
      上」不同。比較新舊法結果，以舊法較有利於行為人，故
      依刑法第2條第1項前段規定，本案關於上開法條之法定刑
      罰金部分，自應適用行為時之法律即修正前刑法第33條第
      5款規定決定其罰金部分之法定刑。
    (二)法定刑為罰金之提高標準部分：
      關於刑法罰金刑部分，業於95年6 月14日以華總一義字第
      09500035181 號令增訂公布刑法施行法第1條之1，明定：
      「中華民國九十四年一月七日刑法修正施行後（按指九十
      五年七月一日），刑法分則編所定罰金之貨幣單位為新台
      幣。九十四年一月七日刑法修正時，刑法分則編未修正之
      條文定有罰金刑者，自九十四年一月七日刑法修正施行後
      ，就其所定數額提高為三十倍。但七十二年六月二十六日
      到九十四年一月七日新增或修正之條文，就其所定數額提
      高為三倍」，與該條增訂公布前，就罰金刑部分所適用之
      罰金罰鍰提高標準條例第1 條前段、現行法規所定貨幣單
      位折算新台幣條例第2 條規定不同。而上開法條係刑法分
      則編未修正之條文而定有罰金刑者，比較新舊法適用之結
      果，其關於法定刑為罰金部分之提高標準，新法並無較有
      利於被告之情形，故依刑法第2條第1項前段規定，本案關
      於上開法條之法定刑罰金提高標準部分，自應適用行為時
      之法律即罰金罰鍰提高標準條例第1 條及現行法規所定貨
      幣單位折算新台幣條例第2條。
    (三)刑法第56條連續犯之規定，業己刪除，則被告之犯行（除
      被害人周美女部分外），因行為後新法業已刪除連續犯之
      規定，此刪除雖非犯罪構成要件之變更，但顯已影響行為
      人刑罰之法律效果，自屬法律有變更，依新法第2條第1項
      規定，比較新、舊法結果，仍應適用較有利於被告之行為
      時法律即舊法論以連續犯。
    (四)牽連犯部分：
      刑法第55條後段關於牽連犯之規定亦已刪除，是被告犯後
      法律已有變更。而本件被告於舊法時期所犯之數罪（犯罪
      事實一部分），依新法應各別多次論斷之結果（即數罪併
      罰），其刑度顯較修正前應依刑法第55條後段之規定以從
      一重之罪為重，經比較新舊法結果，應依刑法第2條第1項
      之規定，適用有利於被告即行為時之修正前刑法第55條牽
      連犯之規定，從一重之罪處罰。
    (五)綜合上述各條文修正前、後之比較，揆諸前揭最高法院決
      議及修正後刑法第2條第1項前段、但書規定之「從舊從輕
      」原則，綜其全部罪刑之比較，自應一體適用被告行為時
      之法律，予以論處。
四、論罪科刑：
    (一)核被告就犯罪事實一部分，係犯刑法第320條第1項之竊盜
      罪、第216條、第210條之行使偽造私文書罪、第339條第1
      項之詐欺取財罪（公訴人於本院審理中已將原起訴法條刑
      法第339條第2項，變更為刑法第339條第1項）。被告於信
      用卡背面及簽帳單上偽造「Chou chia yeah」署名之行為
      係偽造私文書之階段行為，而其偽造私文書後持以行使，
      其偽造私文書之低度行為應為行使之高度行為所吸收，均
      不另論罪。被告所犯上開偽造私文書及詐欺取財之犯行，
      均時間緊接、均犯構成要件相同之罪名，顯均係基於概括
      犯意為之，均為連續犯，均應依修正前刑法第56條之規定
      ，以一罪論處，並均依法加重其刑。公訴人雖未就被告在
      信用卡背面偽造署名之行為起訴，惟與已起訴之在簽帳單
      上偽造署名之犯行間，具有連續犯之裁判上一罪之關係，
      自為起訴效力所及，本院自當併予裁判。又被告所犯竊盜
      罪、連續行使偽造私文書罪、連續詐欺取財3 罪間，有方
      法目的之牽連關係，應依修正前刑法第55條後段之規定，
      從較重之連續行使偽造私文書罪處斷。
    (二)核被告就犯罪事實二部分，係犯刑法第30條第1項、第339
      條第1項之幫助詐欺取財罪。被告先後提供3個帳戶予詐欺
      集團使用，時間緊接，所犯為構成要件相同之罪名，除安
      泰商業銀行帳戶之被害人周美女，遭詐騙之時間為95年 7
      月10日，係新法施行後之犯行，應予分論併罰外，其餘部
      分顯係基於概括犯意為之，為連續犯，應依修正前刑法第
      56條之規定，以一罪論，並依法加重其刑。另詐騙集團取
      得被告安泰商業銀行及合作金庫銀行之帳戶後，均分別遂
      行多次詐騙行為，核被告此部分之行為（除被害人周美女
      部分外)自應以幫助連續犯論處。
    (三)被告所犯上開連續行使偽造私文書罪、連續幫助連續詐欺
      罪及幫助詐欺罪（被害人周美女部分）3 罪間，犯意各別
      ，行為互殊，應予分論併罰之。被告有事實欄所載之前科
      ，其前受有期徒刑之執行完畢後，五年以內再故意犯本件
      有期徒刑以上之罪，為累犯，應依刑法第47條第1 項之規
      定，加重其刑，連續犯之部分，並應遞加重其刑。又被告
      幫助他人犯罪部分，為從犯，請按正犯之刑減輕之，並依
      法先遞加重後減輕之。
    (四)爰審酌被告竊取被害人乙○○之信用卡，並冒用其名義盜
      刷，非但損及乙○○之權利，亦造成發卡銀行之損失；另
      因提供帳戶予他人使用，亦造成附表(三)之被害人僅因詐欺
      集團之數通電話，而造成財物之嚴重損害，被告之幫助行
      為，正係助長社會詐欺取財歪風，並使國家對於詐欺集團
      成員追訴與處罰困難之主因，其行為觀之似微，思之則深
      具可責性，且被告犯罪後否認犯行，態度非佳，亦未與被
      害人等達成和解及其盜刷信用卡之金額、被害人等因而遭
      詐騙之款項等一切情狀，分別量處如主文所示之刑。
    (五)被告所為行使偽私文書等犯行，其犯罪時間均在96年4 月
      24日以前，均合於中華民國96年罪犯減刑條例第2條第1項
      第3款所定減刑條件，且無同條例第3條規定不應減刑之情
      事，爰依法各減輕其宣告刑1/2 ，並定其應執行之刑，以
      示懲儆。
    (六)被告有附表(一)所示多次犯罪紀錄，其中有多次竊盜前科，
      此有臺灣高等法院被告前案紀錄表1 份在卷足憑。被告正
      值青壯，不思正業，犯罪成習，其好逸惡勞之心態，至為
      明顯，足徵其確有犯罪之習慣，故本院認為有令被告入勞
      動場所強制工作，以期培養被告之勞動能力，糾正被告好
      逸惡勞心態之必要，爰依竊盜犯贓物犯保安處分條例第 3
      條第1 項、第5條第1項前段及刑法第90條之規定，諭知於
      刑之執行前，令入勞動場所強制工作3年，以資矯治。
    (七)至被告如附表(二)所示之信用卡並非被告所有；而偽造「
      Chou chia yeah」署名之簽帳單，其商店留存聯，係交付
      特約商店及聯合信用卡中心存查，亦非被告所有，均不為
      沒收之宣告；另客戶留存聯部分，雖已交付被告持有，而
      為被告供本件犯罪所用之物，惟因未扣案，且不能證明仍
      然存在，未免將來執行之困難，均不為沒收之宣告。至於
      如附表(二)信用卡背面及簽帳單上「Chou chia yeah」之署
      名，既係偽造，仍應依刑法第219條之規定，宣告沒收。
據上論結：依刑事訴訟法第299條第1項前段，刑法第2條第1項前
段、第320 條第1項、第216條、第210條、第219條、第339條第1
項、第30條第1項、第2項、（修正前）第56條、（修正前）第55
條、第47條第1 項、第51條第5款、（修正前）第41條第1項前段
、第90條，罰金罰鍰提高標準條例第1條前段、（修正前）第2條
，中華民國96年罪犯減刑條例第2條第1項第3款、第7條、第10條
第1 項，竊盜犯贓物犯保安處分條例第3條第1項、第5條第1項前
段，判決如主文。
中　　華　　民　　國　　96　　年　　11　　月　 　8　　日
                  刑事第六庭  審判長法官　洪俊誠
                                    法官　唐敏寶
                                    法官　高英賓
上正本證明與原本無異。
如不服本判決，應於收送達後10日內向本院提出上訴書狀（應敘
述具體理由並附繕本）。
上訴書狀如未敘述理由，應於上訴期間屆滿後20日內補提理由書
於本院。
　                                書記官  司立文
中　　華　　民　　國　　96　　年　　11　　月　 　8　　日
附表(一)
┌─────┬────────┬──────────┬────────┐
│  時  間  │  罪       名   │   刑  之  宣  告   │    備   註     │
├─────┼────────┼──────────┼────────┤
│78年2月   │竊盜            │有期徒刑7月         │                │
├─────┼────────┼──────────┼────────┤
│78年10月  │竊盜            │有期徒刑4月         │                │
├─────┼────────┼──────────┼────────┤
│80年3月   │竊盜            │有期徒刑3月         │                │
├─────┼────────┼──────────┼────────┤
│80年7月   │竊盜            │有期徒刑1年         │                │
├─────┼────────┼──────────┼────────┤
│82年1月   │竊盜            │有期徒刑1年3月      │                │
├─────┼────────┼──────────┼────────┤
│84年7月   │侵占            │罰金3000元          │                │
├─────┼────────┼──────────┼────────┤
│85年8月   │竊盜            │有期徒刑1年6月      │                │
├─────┼────────┼──────────┼────────┤
│89年11月  │竊盜            │有期徒刑1年6月      │強制工作3年     │
├─────┼────────┼──────────┼────────┤
│91年11月  │竊盜            │有期徒刑9月         │                │
├─────┼────────┼──────────┼────────┤
│92年5月   │恐嚇            │有期徒刑6月         │                │
└─────┴────────┴──────────┴────────┘
附表(二)：盜刷信用卡部分
┌──┬──┬────┬────┬────────┬────┬─────┬─────┐
│編號│卡號│消費日期│消費時間│ 刷  卡  地  點 │刷卡金額│偽造之署名│信用卡背面│
│    │    │        │(時分秒)│                │        │(客戶及商 │偽造之署名│
│    │    │        │        │                │        │店留存聯各│(各1枚)   │
│    │    │        │        │                │        │1枚)      │          │
├──┼──┼────┼────┼────────┼────┼─────┼─────┤
│    │4563│95.2.26 │201145  │德安購物中心    │2,412   │免簽名    │chau chia │
│  │0180│        │        │(台中市東區復興 │        │          │yeah      │
│    │0817│        │        │路4段186號)     │        │          │          │
│    │2895│        │        │                │        │          │          │
├──┼──┼────┼────┼────────┼────┼─────┼─────┤
│    │5433│同上    │211944  │ 同上           │7,600   │chau chia │chau chia │
│  │7280│        │        │                │        │yeah      │yeah      │
│    │1282│        │        │                │        │          │          │
│    │4381│        │        │                │        │          │          │
├──┼──┼────┼────┼────────┼────┼─────┼─────┤
│    │    │同上    │212858  │ 同上           │9,200   │chau chia │          │
│    │    │        │        │                │        │yeah      │          │
│    │5433├────┼────┼────────┼────┼─────┤          │
│    │7280│95.2.27 │105619  │家福股份有限公司│9,720   │chau chia │          │
│  │1279│        │        │(台中市北區崇德 │        │yeah      │chau chia │
│    │2968│        │        │路1段625號)     │        │          │yeah      │
│    │    ├────┼────┼────────┼────┼─────┤          │
│    │    │95.2.27 │122836  │大潤發忠明店    │5,800   │chau chia │          │
│    │    │        │        │(台中市北區忠明 │        │yeah      │          │
│    │    │        │        │路499號)        │        │          │          │
├──┼──┼────┼────┼────────┼────┼─────┼─────┤
│    │    │        │        │   合    計     │34,732  │          │          │
└──┴──┴────┴────┴────────┴────┴─────┴─────┘
附表(三)
┌────┬────┬────┬────┬────┬────┬─────┬─────┐
│帳戶名稱│被告開戶│出賣帳戶│出賣帳戶│ 被害人 │詐騙集團│ 被害人匯 │匯款之金  │
│及帳號  │之時間  │之時間  │之地點  │        │撥打電話│ 款之時間 │額        │
│        │        │        │        │        │之時間  │          │          │
├────┼────┼────┼────┼────┼────┼─────┼─────┤
│台中工業│95.05.08│95.05.08│台中火車│吳欣怡  │95年5月 │ 95.06.09 │ 36萬元   │
│區郵局  │        │        │站(代價 │        │間至6月9│          │          │
│0000000 │        │        │10,000元│        │日      │          │          │
│0000000 │        │        │)       │        │        │          │          │
│(併辦)  │        │        │        │        │        │          │          │
├────┼────┼────┼────┼────┼────┼─────┼─────┤
│安泰商業│95.06.14│95.6.14 │台中火車│馬台宜  │95.6.24 │ 95.06.26 │ 7萬2千元 │
│銀行沙鹿│        │        │站 (代價│        │        ├─────┼─────┤
│分行    │        │        │4,000元)│        │        │ 95.06.27 │ 10萬元   │
│0000000 │        │        │        ├────┼────┼─────┼─────┤
│0000000 │        │        │        │賴李滿  │95.6.30 │ 95.06.30 │ 7萬2千元 │
│(併辦)  │        │        │        ├────┼────┼─────┼─────┤
│        │        │        │        │周美女  │95.7.10 │ 95.07.10 │ 7萬2千元 │
├────┼────┼────┼────┼────┼────┼─────┼─────┤
│合作金庫│95.6月間│95.6月間│台中火車│楊蒼槐  │95.6.20 │ 95.06.20 │ 15萬2千  │
│商業銀行│        │        │站(代價 │        │        │          │ 元       │
│沙鹿分行│        │        │4,000元)│        │        ├─────┼─────┤
│0000000 │        │        │        │        │        │ 95.06.20 │ 10萬元   │
│116138  │        │        │        │        │        ├─────┼─────┤
│(起訴)  │        │        │        │        │        │ 95.06.21 │ 30萬元   │
└────┴────┴────┴────┴────┴────┴─────┴─────┘
附錄論罪科刑法條：
中華民國刑法第210條
偽造、變造私文書，足以生損害於公眾或他人者，處5 年以下有
期徒刑。
中華民國刑法第216條
行使第210條至第215條之文書者，依偽造、變造文書或登載不實
事項或使登載不實事項之規定處斷。
中華民國刑法第219條
偽造之印章、印文或署押，不問屬於犯人與否，沒收之。
中華民國刑法第320條
意圖為自己或第三人不法之所有，而竊取他人之動產者，為竊盜
罪，處5年以下有期徒刑、拘役或5百元以下罰金。
意圖為自己或第三人不法之利益，而竊佔他人之不動產者，依前
項之規定處斷。
前二項之未遂犯罰之。
中華民國刑法第339條
意圖為自己或第三人不法之所有，以詐術使人將本人或第三人之
物交付者，處5年以下有期徒刑、拘役或科或併科1千元以下罰金
。
以前項方法得財產上不法之利益或使第三人得之者，亦同。
前二項之未遂犯罰之。
中華民國刑法第30條
幫助他人實行犯罪行為者，為幫助犯。雖他人不知幫助之情者，
亦同。
幫助犯之處罰，得按正犯之刑減輕之。
